【裁判字號】    91,上訴,3850
【裁判日期】    920704
【裁判案由】    偽造有價證券等
【裁判全文】
臺灣高等法院刑事判決                          九十一年度上訴字第三八五Ｏ號
    上  訴  人
    即  被  告  甲○○
    指定辯護人  本院公設辯護人  乙○○
右列上訴人因偽造有價證券等案件，不服臺灣新竹地方法院九十一年度訴字第四三二
號，中華民國九十一年十一月八日第一審判決（起訴案號：臺灣新竹地方法院檢察署
九十年度偵字第六四一一號），本院判決如左：
    主  文
原判決撤銷。
甲○○連續意圖供行使之用，而偽造有價證券，處有期徒刑壹年捌月。附表一編號2.
4.5.11.所示支票領取證上偽造之「丙○○」署押共陸枚；附表二所示偽造之支票計參
拾陸張，均沒收。
    事  實
一、甲○○為開設於新竹市○○路五十二號千嘉欣業有限公司（下稱千嘉公司）之實
    際負責人，從事雨衣、雨鞋及團體制服之販售，而丙○○甫於民國八十六年六月
    間自大華工專畢業後，即受僱於甲○○為該公司之外務兼送貨員，因為甲○○與
    上游公司即達新公司簽約時約定不能銷售其他廠牌的雨衣等產品，而甲○○為能
    販賣其他產品的雨衣而又不違反約定，遂於八十六年十一月十日，以丙○○甫出
    校園對銀行作業及使用支票等尚不清楚，並以開戶對丙○○將來甚有幫助為由，
    帶同丙○○前往新竹市第六信用合作社竹蓮分社（現改制為第七商業銀行，下均
    稱第七銀行）開立甲種及乙種活期存款帳簿，以便其將來可作為千嘉公司生意上
    支付款項之用，並以開戶所存入之新臺幣（下同）一萬元係由其所代墊為由，將
    上開存摺及印鑑章保管之，丙○○隨即於同年十二月底某日因故離職。甲○○遂
    基於行使偽造私文書之概括犯意，未經丙○○之同意，自八十六年十一月十日起
    至九十年三月十六日止，或親自或利用不知情之林玉女填寫支票領取證，並在其
    上盜蓋使用丙○○之前開支票戶而由其保管之印鑑章或偽簽丙○○之名字，偽造
    完成性質屬私文書性質之支票領取證後，持以向第七銀行行使，使不知情之該銀
    行職員誤發如附表一所示之空白支票，足以生損害於丙○○及第七銀行，甲○○
    領得空白支票後，復基於意圖供行使之用之概括犯意，自八十九年七月五日起至
    九十年八月十五日止，先後於附表二所示之支票上填具發票日、金額並盜蓋丙○
    ○之印鑑章，偽造完成各該支票後，交予姓名不詳之人，作為其經營上開公司生
    意往來支付款項之用，再由該姓名不詳之人將各該支票提出票據交換，第七銀行
    不知有偽造支票情事，乃依約付款，足生損害於丙○○及持票人對發票人認識之
    正確性。嗣因甲○○經濟困難無法支付，而陸續出現退票情形，而於九十年八月
    間，丙○○欲向銀行借款，經銀行徵信結果，發覺丙○○之上開支票帳戶有退票
    紀錄而拒絕借款，丙○○始查知上情。
二、案經丙○○訴由臺灣新竹地方法院檢察署檢察官偵查起訴。
    理  由
一、訊據上訴人即被告甲○○否認有行使偽造私文書及偽造有價證券犯行，辯稱：開
    戶時伊正住院，係由其前妻林玉女與丙○○協調，關於支票簿，於八十八年中旬
    近八十九年時是伊領取，之前是林玉女領取云云。經查：
    (一)右揭犯罪事實，業據告訴人丙○○於偵查、原審及本院時指訴其印章遭盜用及
      支票遭偽造等情，且經檢察官提出告訴人所提之錄音帶譯文，及傳訊告訴人與
      被告及證人林玉女三人對質後，被告於檢察官訊問時稱：「因為達新公司簽約
      ，約定不能銷售其他廠牌的雨衣，而我有賣其他產品的雨衣，若用我自己的支
      票，則支票號碼的連號會查得出來，而且林玉女的也設定進去，去年（即八十
      九年）中旬丙○○有來要過，要拿回原來的印章及支票，但我還沒有辦法還，
      我請他再幫忙一段時間會還給他，他很不高興就走了我有繼續使用他的印章及
      存摺及支票（問：為何不用自己的支票？）」等語，並當庭承認犯罪（分見偵
      字第六四一一號卷第二十一頁、第二二頁）」，並有第七銀行提供之退票明細
      資料、支票領取記錄（見九十年度發查字第五一七號卷第十七頁、第十八頁）
      、支票領取證影本十二紙（見九十年度偵字第六四一一號卷第九頁以下）及支
      票影本三十六紙（見本院卷第八十九頁至第一二五頁）在卷可證。
    (二)被告雖陳稱有邀請告訴人丙○○合夥投資千嘉公司，並稱證人丙○○是「分紅
      入股，他沒有另外出資」（見偵字第六四一一號卷宗第十六頁），證人林玉女
      稱：「在他們開戶回來時我有聽到蕭先生說以後合夥公司的戶頭可以用他的戶
      頭」（見原審卷第五五頁），然已遭告訴人所否認（見同上偵字第六四一一號
      卷第十六頁、原審卷第四０頁），且查告訴人當時甫畢業，應徵千嘉公司擔任
      業務員，告訴人既未現金出資，被告何以欲邀請告訴人合夥投資？自與常情不
      符，且雙方並未訂立合夥契約或約明合夥相關事宜等細節，亦與一般合夥投資
      之常情有悖，再被告亦坦認是在八十六年十到十二月間因生意不好，告訴人就
      在八十六年底或八十七年初離開等語（見同上偵字第五一七號卷第十頁背面）
      ，是公司既已因經營不善而生意不好，則告訴人豈有投資已前景不好之公司而
      可能置自己於經濟不利之理？參以告訴人倘若如被告所言有合夥投資千嘉公司
      ，而告訴人既又未出資，豈有於工作半年左右時間（八十六年十二月底）即離
      開千嘉公司而另謀他就？是被告所稱有邀請告訴人合夥投資千嘉公司乙節已有
      不實，證人林玉女係被告之前妻，且與本件被告犯罪相關，難免迴護，是其上
      開所證，不足可採。至於證人林玉女於原審審理時稱：「我聽我先生（即被告
      ）說有找他（即告訴人）合夥千嘉」、「我先生說要與蕭先生合夥做服裝」等
      語（見原審卷第五四頁反面），惟經查並無證據證明告訴人確有與被告合夥投
      資千嘉公司，自不能僅以證人林玉女傳聞於被告所述而認告訴人有與被告合夥
      投資千嘉公司。
    (三)被告先於偵查中陳稱八十六年間告訴人來上班後我為疾病所苦，所以我太太就
      與告訴人商議合夥經營千嘉公司（經營工作服、成衣業），所以應該是我太太
      與告訴人到新竹六信竹蓮分社開戶的，到八十七年底起才由我自己去領並簽發
      支票、他離開時是我太太林玉女向他借用支票的等語（見同上偵字第五一七號
      卷第十頁背面、同上偵字第六四一一號卷第十一頁），而於原審訊問時被告則
      坦認係自己與告訴人一同去開戶的等情，但於本院訊問時，被告卻改稱：「開
      戶的事不是我帶他去的，是我們三個人同意後林玉女帶他開戶的」（見本院卷
      第四七頁），前後供詞反覆，已非無疑。再查，被告固於八十六年七月至九月
      間因病住院，此經證人林玉女證述「丙○○第二次來上班的時候甲○○他就生
      病」（見原審卷第五四頁），並有診斷證明書影本三紙附卷可按（見本院卷第
      三三頁至第三五頁），惟本件被告協同告訴人至第七銀行開戶時間係八十六年
      十一月十日，與被告住院時間尚有差距，且證人林玉女於原審審理時亦證稱：
     「他還是有回來，在那期間客人如果有叫貨我們還是有送貨，  .... 甲○○在
      先生住院回來之後店務都是由我先生在管，我沒有過問」、「有一天他們二人
      回到公司時，蕭先生他跟我說他和我先生去銀行開戶」（見原審卷第五四頁及
      同頁反面），告訴人丙○○於本院證稱：「是甲○○（問：是誰叫你開的？是
      林玉女？）」（見本院卷第二五頁），堪信當時係由被告協同告訴人至第七銀
      行開戶。復經原審提示附表一編號三支票領取證後，證人林玉女於原審結證：
      「是，我帶丙○○的印章去領的，是我先生說銀行通知可以去領，我先生叫我
      去領的（問：支票領取證第三張背後有林玉女的簽名，是否你去領的？）」、
      「是我偶而要去辦事情會經過銀行時他會叫我順便去領」（見原審卷第五五頁
      、第五六頁），是被告前開所辯八十八年中旬前係由林玉女領取空白支票等語
      ，尚非無憑，惟被告利用不知情之證人林玉女，佯稱已獲得告訴人之同意而由
      林玉女至銀行領取空白支票，並於支票領取證盜用「丙○○」印文或簽署「丙
      ○○」署名，以示簽收，自應為被告所預見，則無異被告以正犯之意思操縱支
      配行為之方向，自應對於林玉女偽造支票領取證及盜用印文偽造署名犯行，負
      間接正犯之刑事責任。
    (四)再被告復辯稱使用支票及事後開立支票均有得到告訴人之同意等等，惟證人丙
      ○○所否認（見原審卷第二八頁），其於偵查及本院分別指稱：「開戶調查表
      不是我寫的，但開戶申請書是我簽的，甲存活期存款往來約定書是我簽的，那
      個章是我蓋的，但是甲○○去刻的，我未同意他用我的支票，當初他說會將薪
      水存入以及對我有幫助，我才去開戶，我不知甲種存戶是何東西」（見同上偵
      字第六四一一號卷第十頁反面至第十一頁、「他是說我去開戶很好用可以將薪
      水匯入（問：你有同意被告開戶領支票？）」、「沒有（問：你離職後有同意
      他們使用支票？）」、「他們是說可以薪水匯入我戶頭（問：為何當初開此戶
      頭？）」（分見本院卷第二四頁、第二七頁、第二八頁），可見告訴人丙○○
      開戶當時主觀上只認為方便薪水匯入之用，並未有開立甲存帳戶及使用之支票
      之認識。嗣告訴人於八十六年十二月間欲離職亦曾向被告索回印章、存摺，但
      被告託辭拒不返還，後於八十九年間陸續請求被告返還，亦遭拒絕，此據告訴
      人於告訴狀及偵查、原審時指訴明確（見偵字第六四一一號卷第十六頁、原審
      卷第四一頁），被告亦坦承如上述。況告訴人既已於八十六年十二月即已離開
      千嘉公司，並且如前所述，告訴人亦未合夥投資千嘉公司，則告訴人豈有在公
      司已生意不好之情形下願意將存摺及印鑑章均交由被告使用而毫無管控，並出
      借支票予被告使用，而置自己於不可預測之重大不利之經濟情況之理？從而，
      可認被告所稱使用支票及事後開立支票均有得到告訴人之同意等等，顯屬卸責
      之詞，不足可採。至於證人林玉女雖稱：被告曾告知伊告訴人同意他使用告訴
      人的支票等語（見偵字第六四一一號卷第十五頁、原審卷第五五頁），惟係被
      告所轉述，且經查告訴人並未同意被告使用其支票，有如前述，自不能執為有
      利被告之證據。
    綜上所述，足證告訴人確未同意被告領用其空白支票並使用其支票等情至明，被
    告前開所辯不足採信。本件事證明確，被告犯行堪以認定。
二、核被告所為，係犯刑法第二百十六條、第二百十條之行使偽造私文書罪、第二百
    零一條第一項之偽造有價證券罪。被告盜用告訴人「丙○○」印鑑章及偽簽「丙
    ○○」署名以偽造屬私文書性質之支票領取證、又盜用其印鑑章以偽造支票，其
    盜用印章及偽造署名之行為係屬偽造私文書或偽造有價證券行為之部分行為，不
    另論罪，被告偽造私文書後進而行使，其偽造之低度行為應為高度之行使行為所
    吸收，僅論以行使罪，被告偽造有價證券之重度行為則吸收行使偽造有價證券之
    輕度行為，後者不獨立論罪。被告利用不知情之林玉女偽造支票領取證及盜用丙
    ○○之印文及偽造丙○○之署名，應對該利用犯罪行為成立間接正犯。被告所犯
    多次行使偽造私文書、偽造有價證券罪，均時間緊接，所犯又均係構成要件相同
    之罪名，顯均係基於概括犯意為之，為連續犯，各以一罪論，並依刑法第五十六
    條之規定，均加重其刑。被告所犯前開行使偽造私文書罪及偽造有價證券罪間，
    具有方法結果之牽連關係，為牽連犯，應依刑法第五十五條之規定，從最重之偽
    造有價證券罪處斷。被告為進一步拓展事業，利用甫出校園涉世未深之告訴人對
    銀行作業及支票使用不甚熟悉之情，而被告本身亦不甚明瞭法律之嚴重性，遂未
    經同意而逕行盜領並使用告訴人之支票，然考其動機尚稱單純，且所盜領使用之
    支票大都能兌現，僅僅有六張退票之情形，並於告訴人得知有退票紀錄後，被告
    亦能儘速處理致未造成告訴人巨大之損害，在客觀上足以引起一般同情，被告犯
    罪之情狀顯有可憫恕之處，偽造有價證券罪部分如科以最低刑度仍嫌過重，爰依
    刑法第五十九條規定酌量減輕其刑，並依先加後減之原則為之。附表一所示偽造
    私文書部分暨附表二編號1.至偽造有價證券部分，雖未據公訴人起訴，惟此二
    部分與已起訴之前開論罪科刑之偽造有價證券之附表二編號至部分間，有牽
    連犯或連續犯之關係，有如前述，屬裁判上一罪，為起訴效力所及，本院自應併
    予審理。
三、原審以被告罪證明確予以論罪科刑，固非無見，惟關於被告以告訴人名義偽填支
    票領取證之時間，原判決漏未斟酌被告於八十六年十一月十日之部分，且認被告
    涉有詐欺，與被告犯罪事實不符，再附表一所示支票領取證上之「丙○○」印文
    ，係被告盜用告訴人真印章所蓋之印文，並非偽造之印文，不在刑法第二百十九
    條所定必須沒收之列（最高法院四十八年台上字第一一三號判例意旨參照），原
    判決依該條予以沒收，亦有未合。被告上訴意旨猶以：上開甲種及乙種活期存款
    帳簿，係在民國八十六年底，告訴人丙○○本人親自前往開立帳戶，其甲種活期
    存款往來約定書及申請書均為其所自書等情，告訴人均不否認，再參酌告訴人自
    始即將印章及存摺交由被告保管，可推論告訴人在開戶之初即有同意被告使用其
    支票帳戶，是以被告並未偽造有價證券。何況在告訴人所自書的上開甲種活期存
    款往來約定書上，提及使用支票辦法，告訴人既在上開約定書上簽名，自難謂其
    不知該甲種活期存款係支票帳戶，亦不能以其年輕識淺辯稱不知。再者，被告在
    民國八十六年八月起因為蜂窩性組織炎，右足嚴重受傷害，在各大醫院之間住院
    來來去去，不但經常不住在家裏，事實上亦無法處理千嘉公司之事務，此有醫院
    的診斷證明書可證。在這種情形下，被告客觀上無法帶告訴人前往第六信用合作
    社辦理開戶事宜，當時帶告訴人前往開戶者可能係被告之前妻林玉女，因為被告
    無法處理公司事務時，一般都是由前妻林玉女來經手，而且最初之支票簿亦非被
    告前往領取等情，指摘原判決不當，請求撤銷改判云云。惟查：告訴人係因被告
    誆以薪水存入為由，使告訴人誤信為真而至第七銀行開立甲種存款帳戶，告訴人
    主觀上並無使用支票之認識，而被告雖於八十六年七月至九月間因病住院，但本
    件被告帶領告訴人至第七銀行開戶係同年十一月十日，時間尚有差距，且經證人
    林玉女及告訴人指證當時確係被告協同告訴人開戶，且證人林玉女雖坦承曾有領
    取空白支票，但係因不知情而受被告利用，均已如前述，綜上，被告之上訴為無
    理由，惟原判決既有可議之處，應由本院予以撤銷。爰審酌被告犯罪之動機、目
    的、手段，偽造支票之次數及金額，犯後猶辯以前開各詞以圖卸責，然亦經努力
    使以告訴人名義開立而遭退票之支票及流通在外之告訴人名義之支票為妥善之處
    理（登報作廢），使告訴人之損害降至最低等一切情狀，量處有期徒刑一年八月
    。被告所偽造之如附表一編號2.4.5.11.所示支票領取證上之偽造之「丙○○」署
    押共六枚，依刑法第二百十九條之規定沒收之；附表二所示偽造之支票三十六張
    ，依刑法第二百零五條之規定沒收之。
四、至於公訴人另以告訴人名義，偽造以第七銀行為付款人，票號為一一七五七七、
    一一七五八二、一一七五八四、一一七五八五、一一七五八七、一一七五九０至
    一一七六０之支票，因認為被告另犯有刑法第二百零一條第一項之罪嫌，惟此部
    分除被告自白外，並無其他相關佐證，自不得遽認被告有此部分犯行，惟公訴人
    認為此部分與已起訴之前開論罪科刑之偽造有價證券之附表二編號至部分間
    ，有連續關係，屬裁判上一罪，故不另為無罪之諭知。
五、被告經合法傳喚，無正當理由不到庭，爰不待其陳述逕行判決。
據上論斷，依刑事訴訟法三百六十九條第一項前段、第三百七十一條、第三百六十四
條、第二百九十九條第一項前段，刑法第五十六條、第二百十六條、第二百十條、第
二百零一條第一項、第五十五條、第五十九條、第二百零五條、第二百十九條，罰金
罰鍰提高標準條例第一條前段，判決如主文。
本案經檢察官彭坤業到庭執行職務。
中      華      民      國    九十二    年      七      月      四      日
                              臺灣高等法院刑事第二十四庭
                                  審判長法  官  陳  貽  男
                                        法  官  徐  世  禎
                                        法  官  李  世  貴
右正本證明與原本無異。
如不服本判決應於收受送達後十日內向本院提出上訴書狀，其未敘述上訴之理由者並
得於提起上訴後十日內向本院補提理由書（均須按他造當事人之人數附繕本）。
                                        書記官  魏  汝  萍
中      華      民      國    九十二    年      七      月      四      日
附表一：支票領取紀錄
┌──┬────┬───────┬───────┬────┬─────┐
│編號│領取日  │  起始票號    │   截止票號   │  張數  │銀行名稱  │
├──┼────┼───────┼───────┼────┼─────┤
│  1.│11.10.  │   000026     │    000050    │  25    │新竹市第六│
│    │        │              │              │        │信用合作社│
├──┼────┼───────┼───────┼────┼─────┤
│  2.│1.15.  │    20176     │     20200    │  25    │第七商業銀│
│    │        │              │              │        │行        │
├──┼────┼───────┼───────┼────┼─────┤
│  3.│3.6.  │    20876     │     20900    │  25    │同右      │
├──┼────┼───────┼───────┼────┼─────┤
│  4.│5.  │    21851     │     21875    │  25    │同右      │
├──┼────┼───────┼───────┼────┼─────┤
│  5.│8.12.  │    22551     │     22575    │  25    │同右      │
├──┼────┼───────┼───────┼────┼─────┤
│  6.│11.  │    23626     │     23650    │  25    │同右      │
├──┼────┼───────┼───────┼────┼─────┤
│  7.│3.12.  │    80451     │     80475    │  25    │同右      │
├──┼────┼───────┼───────┼────┼─────┤
│  8.│5.  │    81926     │     81950    │  25    │同右      │
├──┼────┼───────┼───────┼────┼─────┤
│  9.│9.8.  │    84101     │     84125    │  25    │同右      │
├──┼────┼───────┼───────┼────┼─────┤
│  10.│2.8.  │   112076     │    112100    │  25    │同右      │
├──┼────┼───────┼───────┼────┼─────┤
│  11.│7.  │   114451     │    114475    │  25    │同右      │
├──┼────┼───────┼───────┼────┼─────┤
│  12.│3.16.  │   117576     │    117600    │  25    │同右      │
└──┴────┴───────┴───────┴────┴─────┘
附表二：偽造之支票
┌──┬─────┬─────┬────┬──────┬────────┐
│編號│發 票 人  │付 款 人  │發票日期│支票號碼    │金額（新台幣）  │
├──┼─────┼─────┼────┼──────┼────────┤
│  1.│丙○○    │第七商業銀│7.5.  │SR0000000   │一萬元          │
│    │          │行竹蓮分行│        │            │                │
├──┼─────┼─────┼────┼──────┼────────┤
│  2.│同右      │同右      │7.12.  │SR0000000   │十二萬六千元    │
├──┼─────┼─────┼────┼──────┼────────┤
│  3.│同右      │同右      │7.  │SR0000000   │九千八百十元    │
├──┼─────┼─────┼────┼──────┼────────┤
│  4.│同右      │同右      │8.2.  │SR0000000   │三千五百元      │
├──┼─────┼─────┼────┼──────┼────────┤
│  5.│同右      │同右      │7.  │SR0000000   │四千四百七十五元│
├──┼─────┼─────┼────┼──────┼────────┤
│  6.│同右      │同右      │8.15.  │SR0000000   │八萬三千三百七十│
│    │          │          │        │            │四元            │
├──┼─────┼─────┼────┼──────┼────────┤
│  7.│同右      │同右      │8.12.  │SR0000000   │十萬三千六百元  │
├──┼─────┼─────┼────┼──────┼────────┤
│  8.│同右      │同右      │8.20.  │SR0000000   │五萬六千二百元  │
├──┼─────┼─────┼────┼──────┼────────┤
│  9.│同右      │同右      │9.15.  │SR0000000   │八萬四千六百元  │
├──┼─────┼─────┼────┼──────┼────────┤
│  10.│同右      │同右      │10.5.  │SR0000000   │六千元          │
├──┼─────┼─────┼────┼──────┼────────┤
│  11.│同右      │同右      │10.15.  │SR0000000   │六萬六千四百五十│
│    │          │          │        │            │六元            │
├──┼─────┼─────┼────┼──────┼────────┤
│  12.│同右      │同右      │10.20.  │SR0000000   │三萬五千八百元  │
├──┼─────┼─────┼────┼──────┼────────┤
│  13.│同右      │同右      │10.20.  │SR0000000   │十萬五千元      │
├──┼─────┼─────┼────┼──────┼────────┤
│  14.│同右      │同右      │10.  │SR0000000   │四千元          │
├──┼─────┼─────┼────┼──────┼────────┤
│  15.│同右      │同右      │11.7.  │SR0000000   │二千四百元      │
├──┼─────┼─────┼────┼──────┼────────┤
│  16.│同右      │同右      │11.20.  │SR0000000   │六萬三千元      │
├──┼─────┼─────┼────┼──────┼────────┤
│  17.│同右      │同右      │11.  │SR0000000   │九萬三千五百九十│
│    │          │          │        │            │元              │
├──┼─────┼─────┼────┼──────┼────────┤
│  18.│同右      │同右      │11.  │SR0000000   │四萬二千三百元  │
├──┼─────┼─────┼────┼──────┼────────┤
│  19.│同右      │同右      │12.15.  │SR0000000   │二萬五百二十元  │
├──┼─────┼─────┼────┼──────┼────────┤
│  20.│同右      │同右      │12.15.  │SR0000000   │五萬二千五百元  │
├──┼─────┼─────┼────┼──────┼────────┤
│  │同右      │同右      │12.  │SR0000000   │七萬五千元      │
├──┼─────┼─────┼────┼──────┼────────┤
│  │同右      │同右      │12.  │SR0000000   │一萬五千元      │
├──┼─────┼─────┼────┼──────┼────────┤
│  │同右      │同右      │1.15.  │SR0000000   │七萬五千五百元  │
├──┼─────┼─────┼────┼──────┼────────┤
│  │同右      │同右      │1.20.  │SR0000000   │一萬五百元      │
├──┼─────┼─────┼────┼──────┼────────┤
│  │同右      │同右      │2.15.  │SR0000000   │十一萬一千元    │
├──┼─────┼─────┼────┼──────┼────────┤
│  │同右      │同右      │2.  │SR0000000   │三萬六千六百元  │
├──┼─────┼─────┼────┼──────┼────────┤
│  │同右      │同右      │3.19.  │SR0000000   │十萬五千五百元  │
├──┼─────┼─────┼────┼──────┼────────┤
│  │同右      │同右      │4.10.  │SR0000000   │八萬五千七百元  │
├──┼─────┼─────┼────┼──────┼────────┤
│  │同右      │同右      │4.  │SR0000000   │三千四百元      │
├──┼─────┼─────┼────┼──────┼────────┤
│  │同右      │同右      │5.15.  │SR0000000   │五千九百四十三元│
├──┼─────┼─────┼────┼──────┼────────┤
│  │同右      │同右      │6.5.  │SR0000000   │六千五百元      │
├──┼─────┼─────┼────┼──────┼────────┤
│  │同右      │同右      │5.  │SR0000000   │五萬七千五百元  │
├──┼─────┼─────┼────┼──────┼────────┤
│  │同右      │同右      │6.  │SR0000000   │五萬二千元      │
├──┼─────┼─────┼────┼──────┼────────┤
│  │同右      │同右      │7.11.  │SR0000000   │一萬二千二百八十│
│    │          │          │        │            │元              │
├──┼─────┼─────┼────┼──────┼────────┤
│  │同右      │同右      │8.12.  │SR0000000   │二萬四千八百元  │
├──┼─────┼─────┼────┼──────┼────────┤
│  │同右      │同右      │8.15.  │SR0000000   │三萬六千六百七十│
│    │          │          │        │            │元              │
└──┴─────┴─────┴────┴──────┴────────┘
附錄本案論罪科刑實體法條全文：
 刑法第二百一十六條
   行使第二百十條至第二百十五條之文書者，依偽造、變造文書或登載不實事項或
   使登載不實事項之規定處斷。
 刑法第二百一十條
   偽造、變造私文書，足以生損害於公眾或他人者，處五年以下有期徒刑。
 刑法第二百零一條
   意圖供行使之用，而偽造、變造公債票、公司股票或其他有價證券者，處三年以
   上十年以下有期徒刑，得併科三千元以下罰金。
   行使偽造、變造之公債票、公司股票或其他有價證券，或意圖供行使之用，而收
   集或交付於人者，處一年以上七年以下有期徒刑，得併科三千元以下罰金。


司法院資訊處製作；財團法人民間司法改革基金會備份。
